臺灣花蓮地方法院刑事判決
111年度原金訴字第64號
公  訴  人  臺灣花蓮地方檢察署檢察官
被      告  馮春麟


選任辯護人  蘇彥彰律師(法扶律師)
上列被告因洗錢防制法等案件，經檢察官提起公訴（111年度偵
字第4866號），本院合議庭裁定由受命法官獨任依簡式審判程序
審理，判決如下：
    主  文
丙○○共同犯洗錢防制法第十四條第一項之洗錢罪，處有期徒刑貳
月，併科罰金新臺幣壹萬元，罰金如易服勞役，以新臺幣壹仟元
折算壹日。未扣案之犯罪所得新臺幣伍仟元沒收，於全部或一部
不能沒收或不宜執行沒收時，追徵其價額。又共同犯洗錢防制法
第十四條第一項之洗錢罪，處有期徒刑參月，併科罰金新臺幣參
萬元，罰金如易服勞役，以新臺幣壹仟元折算壹日。未扣案之犯
罪所得新臺幣伍仟元沒收，於全部或一部不能沒收或不宜執行沒
收時，追徵其價額。應執行有期徒刑肆月，併科罰金新臺幣貳萬
元，罰金如易服勞役，以新臺幣壹仟元折算壹日。
    事實及理由
一、被告丙○○所犯非死刑、無期徒刑、最輕本刑有期徒刑3年以
    上或高等法院管轄第一審案件之罪，且其於準備程序進行中
    ，先就被訴事實為有罪陳述，經告知簡式審判程序之旨，並
    聽取檢察官、被告及辯護人之意見後，本院依刑事訴訟法第
    273條之1第1項規定，裁定以簡式審判程序進行本案之審理
    ，是本案之證據調查，依同法第273條之2規定，不受同法第
    159條第1項、第161條之2、第161條之3、第163條之1及第16
    4條至第170條規定之限制；且依同法第310條之2準用同法第
    454條之規定，得製作略式判決書，合先敘明。
二、本案犯罪事實及證據，除犯罪事實欄一第9行交付本件帳戶
    帳號之地點更正為「花蓮縣花蓮市之某處」，第13行、第20
    行之「BITCONE」更正為「BITCOIN」，及證據補充「被告於
    本院準備程序及審理時之自白」外，餘均引用檢察官起訴書
    之記載（如附件）。
三、論罪科刑：
㈠核被告就起訴書附表編號1、2所為，均係犯刑法第339條第1項
  之詐欺取財罪及洗錢防制法第14條第1項之洗錢罪。
㈡被告分別以一行為同時觸犯詐欺取財罪及洗錢罪，為想像競合
  犯，應依刑法第55條規定從一重論以洗錢罪。
㈢被告與「Peter」間，有犯意聯絡及行為分擔，為共同正犯。
㈣按犯洗錢防制法第14條、第15條之罪，在偵查或審判中自白者
  ，減輕其刑，同法第16條第2項定有明文。查被告就本件犯行
  ，於本院審理時均坦承不諱（見本院卷第103頁），均應依前
  開規定減輕其刑。
㈤被告就起訴書附表編號1、2所示之犯行，犯意各別，行為互殊
  ，應予分論併罰。
㈥爰審酌被告不思正當途徑賺取財物，竟與真實身分不詳之「Pet
  er」，共同為本案詐欺取財及洗錢犯行，並依「Peter」之指
  示提領告訴人遭騙款項，助長詐欺集團犯罪之橫行，並協助掩
  飾犯罪贓款去向，增加國家查緝犯罪及告訴人尋求救濟之困難
  ，危害社會秩序穩定及正常交易安全，造成告訴人受有金錢損
  失，所為實不足取；惟念及被告犯後終能於本院中坦承犯行，
  且與告訴人甲○○達成調解，賠償其損失，有本院調解筆錄可參
  （見本院卷第75頁），可見被告之犯後態度良好，具有悔意；
  兼衡被告自陳國中畢業之智識程度、職業為水泥工、經濟狀況
  普通、扶養1名未成年子女之生活狀況（見本院卷第105頁），
  暨考量被告之犯罪手段、情節、前科素行、擔任之犯罪角色及
  參與程度、所獲利益、各告訴人遭詐騙之金額等一切情狀，分
  別量處如主文所示之刑，並就併科罰金部分，諭知易服勞役之
  折算標準，及考量被告所犯2罪之犯罪情節、手段、犯罪時間
  間隔等情狀定應執行之刑如主文所示，並就應執行併科罰金部
  分，諭知易服勞役之折算標準，以資儆懲。
三、沒收：
　  被告依「Peter」之指示提領各告訴人遭騙款項，提領1筆款
    項即獲得新臺幣5,000元之報酬，業經被告供陳明確（見本
    院卷第89頁），此部分為被告之犯罪所得，且均未扣案，應
    依刑法第38條之1第1項前段、第3項，於各犯罪事實之主文
    項下宣告沒收之，並於全部或一部不能沒收或不宜執行沒收
    時，追徵其價額。
據上論斷，應依刑事訴訟法第273條之1第1項、第299條第1項前
段、第310條之2、第454條第2項，判決如主文。
本案經檢察官乙○○提起公訴，檢察官林于湄到庭執行職務。
中　　華　　民　　國　　111 　年　　11　　月　　17　　日
　　　　　　　　　刑事第四庭    法　官　林思婷
以上正本證明與原本無異。
如不服本判決應於收受送達後20日內向本院提出上訴書狀，並應
敘述具體理由。其未敘述上訴理由者，應於上訴期間屆滿後20日
內向本院補提理由書(均須按他造當事人之人數附繕本)「切勿逕
送上級法院」。告訴人或被害人如對於本判決不服者，應具備理
由請求檢察官上訴，其上訴期間之計算係以檢察官收受判決正本
之日期為準。
因疫情而遲誤不變期間，得向法院聲請回復原狀。
中　　華　　民　　國　　111 　年　　11　　月　　21　　日

                                書記官  宋瑋陵
附錄本案論罪科刑法條：
洗錢防制法第14條
有第二條各款所列洗錢行為者，處七年以下有期徒刑，併科新臺
幣五百萬元以下罰金。
前項之未遂犯罰之。
前二項情形，不得科以超過其特定犯罪所定最重本刑之刑。
刑法第339條
意圖為自己或第三人不法之所有，以詐術使人將本人或第三人之
物交付者，處五年以下有期徒刑、拘役或科或併科五十萬元以下
罰金。以前項方法得財產上不法之利益或使第三人得之者，亦同
。
前二項之未遂犯罰之。